Minutes et répertoires du notaire Athanase LEMOINE, 11 février 1775 - 16 juin 1801 (étude III)
Archives nationales
Minutes et répertoires du notaire Athanase LEMOINE (étude III)
11 février 1775 - 16 juin 1801
MC/ET/III/1057 - MC/ET/III/1291, MC/RE/III/14 - MC/RE/III/16
Etude III; Lemoine, Athanase
Archives nationales de France
Minutes et répertoires: la loi 2008-696 du 15 juillet 2008 relative aux archives a fixé à 75 ans à compter de la date de l'acte, ou à 25 ans à compter de la date du décès de l'intéressé si ce délai est plus bref, le délai de communication des minutes et répertoires des notaires; ce délai est porté à 100 ans à compter de la date de l'acte si le document se rapporte à un mineur (code du Patrimoine, articles L213-2, 4e d et 5e).
Autres documents de l'étude (dossiers de clients, comptabilité...): s'agissant d'archives privées, ces documents sont communicables selon les modalités fixées par le déposant ou le donateur.
Certains documents ne sont pas accessibles en raison de leur mauvais état de conservation.
Versement
Accès aux instruments de recherche de tous les notaires de l’étude III
Archives de l'étude III
- Minutes de Athanase LEMOINE, 5 janvier 1775 - 16 juin 1801; MC/ET/III/1057 - MC/ET/III/1291
  - Minutes. 1775, 5 janvier - février, 5 janvier - février 1775; MC/ET/III/1057
    Informations complémentaires:
    1775, 5 janvier au 10 février: actes passés par-devant Simon Girault.
    1775, 11 février au 27 février: actes passés par-devant Athanase Lemoine.
    Informations concernant le classement:
    Le niveau inférieur de description, quand il existe, correspond aux minutes d'actes. Toutes les minutes ne sont pas forcément décrites une à une. Les descriptions de ces minutes sont plus ou moins détaillées.
  - Minutes. 1775, mars - 1775, avril, mars 1775 - avril 1775; MC/ET/III/1070
  - Minutes. 1775, mai - 1775, juin, mai 1775 - juin 1775; MC/ET/III/1071
  - Minutes. 1775, juillet, juillet 1775; MC/ET/III/1072
  - Minutes. 1775, août - 1775, septembre, août 1775 - septembre 1775; MC/ET/III/1073
  - Minutes. 1775, octobre - 1775, décembre, octobre 1775 - décembre 1775; MC/ET/III/1074
  - Minutes. 1776, janvier - 1776, février, janvier 1776 - février 1776; MC/ET/III/1075
  - Minutes. 1776, mars - 1776, 15 avril, mars 1776 - 15 avril 1776; MC/ET/III/1076
  - Minutes. 1776, 17 avril - 1776, mai, 17 avril 1776 - mai 1776; MC/ET/III/1077
  - Minutes. 1776, juin - 1776, 8 juillet, juin 1776 - 8 juillet 1776; MC/ET/III/1078
  - Minutes. 1776, 9 juillet - 1776, 29 juillet, 9 juillet 1776 - 29 juillet 1776; MC/ET/III/1079
    - HOUDON (Jean Antoine) Sculpteur du roi et de son Académie rue de Richelieu § Etablissement de souscription concernant le buste du chevalier GLUCK par .., du 14 au 16 juillet 1776 et le 23 juillet 1776., 14 juillet 1776 - 23 juillet 1776; MC/ET/III/1079
      Origine de l'information:
      Artisans XVIIIe siècle, par M. Rambaud et C. Grodecki, 1956-1977 ( fichier papier entièrement dématérialisé; voir contexte dans le Plan d’orientation général - Notaires de Paris, guides thématiques du Minutier).
      Date de révision: 2011-2012
      Date de création de la notice: 2010
      Houdon, Jean Antoine
  - Minutes. 1776, août - 1776, septembre, août 1776 - septembre 1776; MC/ET/III/1080
    - Devis et marché entre Marguerite Brunet de Montansier, directrice de spectacles, demeurant rue du Mail paroisse Saint-Eustache,de Montansier et Pierre Boullet, entrepreneur des Menus-Plaisirs du roi, demeurant à Versailles rue des réservoirs paroisse Notre-Dame, pour la construction d’une salle de spectacle à Versailles rue des Réservoirs adossé au parc du château., 6 septembre 1776; MC/ET/III/1080
      Origine de l’information:
      Musique XVIIIe siècle, par Madeleine Jurgens, Mireille Rambaud, Valérie Brousselle, 1963, 1984-1996 (fichier papier entièrement dématérialisé; voir contexte dans le Plan d’orientation général - Notaires de Paris, guides thématiques du Minutier).
      Date de révision: 2014 (MV.Vaillant)
      Date de création de la notice: 2013
      chef d'entreprise; devis; marché; Brunet de Montansier, Marguerite; Versailles (Yvelines); Mail (rue du); Boullet, Pierre
  - Minutes. 1776, octobre - 1776, novembre, octobre 1776 - novembre 1776; MC/ET/III/1081
  - Minutes. 1776, décembre, décembre 1776; MC/ET/III/1082
  - Minutes. 1777, janvier, janvier 1777; MC/ET/III/1083
    - Achat d'une maison à Versailles par Laurent Bordin, marchand épicier, et Catherine Marguerite Gilbert, parents de Charles Laurent Bordin, notaire., 1er janvier 1777 - 1777; MC/ET/III/1083
      Philippe Bertholet, Études et notaires parisiens en 1803, Paris Association des notaires du Châtelet, 2004 [594 actes] (voir contexte dans le Plan d’orientation général - Notaires de Paris, guides thématiques du Minutier).
      Date de création de la notice: 2006
      acte de vente; Versailles (Yvelines); Bordin, Charles Laurent; Bordin, Laurent; Gilbert, Catherine Marguerite; notaire; commerçant; commerçant
  - Minutes. 1777, février, février 1777; MC/ET/III/1084
  - Minutes. 1777, mars, mars 1777; MC/ET/III/1085
    - Conventions financières entre Marguerite Brunet de Montansier, directrice de spectacles, demeurant rue du Mail paroisse Saint-Eustache, et Pierre Boullet, entrepreneur des Menus-plaisirs du roi, demeurant à Versailles rue des Réservoirs paroisse Notre-Dame, pour la construction d’une salle de spectacle à Versailles, suite au marché du 6 septembre 1776(étude III 1080)., 13 mars 1777; MC/ET/III/1080
      chef d'entreprise; Brunet de Montansier, Marguerite; Versailles (Yvelines); Mail (rue du); Boullet, Pierre; convention
  - Minutes. 1777, avril, avril 1777; MC/ET/III/1086
  - Minutes. 1777, mai, mai 1777; MC/ET/III/1087
  - Minutes. 1777, juin, juin 1777; MC/ET/III/1088
  - Minutes. 1777, juillet, juillet 1777; MC/ET/III/1089
  - Minutes. 1777, août, août 1777; MC/ET/III/1090
  - Minutes. 1777, septembre, septembre 1777; MC/ET/III/1091
  - Minutes. 1777, octobre, octobre 1777; MC/ET/III/1092
  - Minutes. 1777, novembre, novembre 1777; MC/ET/III/1093
  - Minutes. 1777, décembre, décembre 1777; MC/ET/III/1094
  - Minutes. 1778, janvier, janvier 1778; MC/ET/III/1095
  - Minutes. 1778, février, février 1778; MC/ET/III/1096
  - Minutes. 1778, mars, mars 1778; MC/ET/III/1097
  - Minutes. 1778, avril, avril 1778; MC/ET/III/1098
  - Minutes. 1778, mai - 1778, juin, mai 1778 - juin 1778; MC/ET/III/1099
  - Minutes. 1778, juillet, juillet 1778; MC/ET/III/1100
  - Minutes. 1778, août, août 1778; MC/ET/III/1101
  - Minutes. 1778, septembre, septembre 1778; MC/ET/III/1102
  - Minutes. 1778, octobre, octobre 1778; MC/ET/III/1103
  - Minutes. 1778, novembre, novembre 1778; MC/ET/III/1104
  - Minutes. 1778, décembre, décembre 1778; MC/ET/III/1105
  - Minutes. 1779, janvier, janvier 1779; MC/ET/III/1106
  - Minutes. 1779, février, février 1779; MC/ET/III/1107
  - Minutes. 1779, mars, mars 1779; MC/ET/III/1108
  - Minutes. 1779, avril - 1779, mai, avril 1779 - mai 1779; MC/ET/III/1109
  - Minutes. 1779, juin, juin 1779; MC/ET/III/1110
  - Minutes. 1779, juillet, juillet 1779; MC/ET/III/1111
  - Minutes. 1779, août, août 1779; MC/ET/III/1112
  - Minutes. 1779, septembre - 1779, octobre, septembre 1779 - octobre 1779; MC/ET/III/1113
  - Minutes. 1779, novembre - 1779, décembre, novembre 1779 - décembre 1779; MC/ET/III/1114
  - Minutes. 1780, janvier - 1780, février, janvier 1780 - février 1780; MC/ET/III/1115
  - Minutes. 1780, mars, mars 1780; MC/ET/III/1116
    Attention: certains actes ont été constatés manquants
    - Dépôt de pièces concernant Jean Baptiste François Courtier à Pierre Quillet, 13 mars 1780
      Attention: l'original de l'acte est manquant.
      Mention dans le répertoire du notaire coté:
      MC/RE/III/14
      Base Généanot des actes contenant des renseignements d'état civil, 1780-1790 par l'association La France généalogique, 2004-2012 (base de données migrée: voir contexte dans le Plan d’orientation général - Notaires de Paris, guides thématiques du Minutier).
      dépôt de pièces; Courtier, Jean-Baptiste-François; Quillet, Pierre
  - Minutes. 1780, avril, avril 1780; MC/ET/III/1117
  - Minutes. 1780, mai - 1780, 15 juin, mai 1780 - 15 juin 1780; MC/ET/III/1118
  - Minutes. 1780, 16 juin - 1780, juillet, 16 juin 1780 - juillet 1780; MC/ET/III/1119
  - Minutes. 1780, août - 1780, septembre, août 1780 - septembre 1780; MC/ET/III/1120
    - CLERGÉ de FRANCE § Extrait du Procès Verbal de l'Assemblée du CLERGÉ de FRANCE tenue à Paris le lundi 26 juin 1780, 5 septembre 1780; MC/ET/III/1120
      Fichier dit 'général' XVIIe-XVIIIe siècles, par le personnel du Minutier, 1954-1999 ( fichier papier entièrement dématérialisé; voir contexte dans le Plan d’orientation général - Notaires de Paris, guides thématiques du Minutier).
      procès-verbal
  - Minutes. 1780, octobre - 1780, novembre, octobre 1780 - novembre 1780; MC/ET/III/1121
  - Minutes. 1780, décembre, décembre 1780; MC/ET/III/1122
  - Minutes. 1781, janvier, janvier 1781; MC/ET/III/1123
  - Minutes. 1781, février, février 1781; MC/ET/III/1124
    - VERSAILLE § Vente d'un terrain à VERSAILLE dans l'ancienne prairie du CLAGNY limité par le B/d/ de la Reine et la rue du bavoir, 22 février 1781; MC/ET/III/1124
      acte de vente
  - Minutes. 1781, mars, mars 1781; MC/ET/III/1125
  - Minutes. 1781, avril, avril 1781; MC/ET/III/1126
  - Minutes. 1781, mai, mai 1781; MC/ET/III/1127
  - Minutes. 1781, juin, juin 1781; MC/ET/III/1128
  - Minutes. 1781, juillet, juillet 1781; MC/ET/III/1129
  - Minutes. 1781, août - 1781, 18 septembre, août 1781 - 18 septembre 1781; MC/ET/III/1130
  - Minutes. 1781, 19 septembre - 1781, octobre, 19 septembre 1781 - octobre 1781; MC/ET/III/1131
  - Minutes. 1781, novembre - 1781, décembre, novembre 1781 - décembre 1781; MC/ET/III/1132/A
    Ancienne(s) cote(s):
    ET/III/1132
    - Mariage de Jean Baptiste François Marchais de La Guittonière, écuyer, huissier ordinaire de la Chambre du roi, gentilhomme servant de Monsieur, frère de Sa Majesté, et capitaine d'infanterie, fils de deffunts Pierre Marchais de La Guittonière, écuyer, huissier ordinaire de la Chambre du roi, et de Marie Anne Salla de Launay, demeurant à Versailles, et de Jeanne Agathe Marguerite de Servand, mineure., 3 décembre 1781; MC/ET/III/1132/A
      Actes signalés par Thierry Boudignon, 2003-2012 (base de données migrée: voir contexte dans le Plan d’orientation général - Notaires de Paris, guides thématiques du Minutier).
      Date de révision: 2010
      Date de création de la notice: 2004
      contrat de mariage; Versailles (Yvelines); Marchais de La Guittoniere, Jean-Baptiste François; Marchais de La Guittoniere, Pierre; Orléans, Gaston d' (1608-1660); Salla, Marie Anne; Servand, Jeanne Agathe Marguerite de; officier (armée); officier de la Chambre du roi (Ancien Régime)
    - Contrat de mariage de mademoiselle Ducis, fille de Jean-François Ducis., 27 novembre 1781; MC/ET/III/1132/A
      contrat de mariage; Ducis, François; Ducis
  - Minutes. 1782, janvier, janvier 1782; MC/ET/III/1132/B
    ET/III/1132 bis
  - Minutes. 1782, février, février 1782; MC/ET/III/1133
  - Minutes. 1782, mars, mars 1782; MC/ET/III/1134
  - Minutes. 1782, avril, avril 1782; MC/ET/III/1135
  - Minutes. 1782, mai, mai 1782; MC/ET/III/1136
  - Minutes. 1782, juin, juin 1782; MC/ET/III/1137
  - Minutes. 1782, juillet - 1782, août, juillet 1782 - août 1782; MC/ET/III/1138
  - Minutes. 1782, septembre, septembre 1782; MC/ET/III/1139
  - Minutes. 1782, octobre - 1782, novembre, octobre 1782 - novembre 1782; MC/ET/III/1140
  - Minutes. 1782, décembre, décembre 1782; MC/ET/III/1141
  - Minutes. 1783, janvier - 1783, février, janvier 1783 - février 1783; MC/ET/III/1142
  - Minutes. 1783, mars, mars 1783; MC/ET/III/1143
  - Minutes. 1783, avril - 1783, mai, avril 1783 - mai 1783; MC/ET/III/1144
  - Minutes. 1783, juin, juin 1783; MC/ET/III/1145
  - Minutes. 1783, juillet, juillet 1783; MC/ET/III/1146
  - Minutes. 1783, août - 1783, 16 septembre, août 1783 - 16 septembre 1783; MC/ET/III/1147
  - Minutes. 1783, 17 septembre - 1783, octobre, 17 septembre 1783 - octobre 1783; MC/ET/III/1148
  - Minutes. 1783, novembre - 1783, décembre, novembre 1783 - décembre 1783; MC/ET/III/1149
  - Minutes. 1784, janvier - 1784, 11 février, janvier 1784 - 11 février 1784; MC/ET/III/1150
  - Minutes. 1784, 12 février - 1784, mars, 12 février 1784 - mars 1784; MC/ET/III/1151
  - Minutes. 1784, avril, avril 1784; MC/ET/III/1152
  - Minutes. 1784, mai, mai 1784; MC/ET/III/1153
    - Contrat de mariage de la fille de Jean-François Ducis, l'un des quarante membres de l'Académie française., 27 mai 1784; MC/ET/III/1153
      Histoire littéraire XVIIIe siècle (227 actes), par Claire Béchu, Xenia Pamfilova, v.1970-v.1990 (fichier papier entièrement dématérialisé; voir contexte dans le Plan d’orientation général - Notaires de Paris, guides thématiques du Minutier).
      contrat de mariage; Ducis, Jean-François
  - Minutes. 1784, juin, juin 1784; MC/ET/III/1154
  - Minutes. 1784, juillet, juillet 1784; MC/ET/III/1155
  - Minutes. 1784, août, août 1784; MC/ET/III/1156
  - Minutes. 1784, septembre, septembre 1784; MC/ET/III/1157
  - Minutes. 1784, octobre, octobre 1784; MC/ET/III/1158
  - Minutes. 1784, novembre, novembre 1784; MC/ET/III/1159
  - Minutes. 1784, décembre, décembre 1784; MC/ET/III/1160
  - Minutes. 1785, janvier, janvier 1785; MC/ET/III/1161
  - Minutes. 1785, février, février 1785; MC/ET/III/1162/A
    ET/III/1162
  - Minutes. 1785, mars, mars 1785; MC/ET/III/1162/B
    ET/III/1162 bis
  - Minutes. 1785, avril, avril 1785; MC/ET/III/1162/C
    ET/III/1162 ter
  - Minutes. 1785, mai, mai 1785; MC/ET/III/1162/D
    ET/III/1162 quater
  - Minutes. 1785, juin, juin 1785; MC/ET/III/1163
  - Minutes. 1785, juillet, juillet 1785; MC/ET/III/1164
  - Minutes. 1785, août, août 1785; MC/ET/III/1165
  - Minutes. 1785, septembre, septembre 1785; MC/ET/III/1166
  - Minutes. 1785, octobre - 1785, novembre, octobre 1785 - novembre 1785; MC/ET/III/1167
  - Minutes. 1785, décembre, décembre 1785; MC/ET/III/1168
  - Minutes. 1786, janvier, janvier 1786; MC/ET/III/1169
  - Minutes. 1786, février, février 1786; MC/ET/III/1170
    - Contrat de mariage entre Pierre alexandre Louvet, fils d'Alexandre Nicolas Louvet, bourgeois de Paris, rue Saint Paul et de Barbe Marguerite Bled et Marie Adélaïde Franchet, fille de Charles Franchet, bourgeois de Paris, hôtel de Soubise et d'Anne Marguerite Perrier, en présence de Jean François Franchet, contrôleur de voiture, oncle de la future, accompagné de son fils Augustin Marie Franchet, marchand orfèvre, 22 février 1786; MC/ET/III/1170
      Les membres du conseil général de la commune robespierriste de Paris (200 actes), par Béatrice Vanuxem, 1992-1993 (base de données migrée: voir contexte dans le Plan d’orientation général - Notaires de Paris, guides thématiques du Minutier).
      contrat de mariage; Saint-Paul (rue); Bled, Barbe Marguerite; Franchet, Charles; Franchet, Augustin Marie; Franchet, Jean François; Franchet, Marie Adélaïde; Louvet, Alexandre Nicolas; Louvet, Pierre Alexandre; Perrier, Anne Marguerite; orfèvre
  - Minutes. 1786, mars, mars 1786; MC/ET/III/1171
  - Minutes. 1786, avril, avril 1786; MC/ET/III/1172
  - Minutes. 1786, mai, mai 1786; MC/ET/III/1173
    - Contrat de mariage entre Louis-Marie-Pomponne Pinson de Menerville, président de la cour des Aides de Paris, rue Saint-*Nicaise, paroisse Saint-Germain-l'Auxerrois et Marie Fougeret, rue Bour-Tibourg, paroisse Saint-Paul., 21 février 1786; MC/ET/III/1173; Les signatures de Louis XVI et de la famille royale ont été découpées et manquent sur la dernière page.
      Signatures de Louis XVI et de la famille royale (découpées)
      Actes signalés par les lecteurs et correspondants du Minutier central des notaires de Paris, 2000-2011 (base de données migrée: voir contexte dans le Plan d’orientation général - Notaires de Paris, guides thématiques du Minutier).
      Date de création de la notice: 2007
      contrat de mariage; Bourg-Tibourg (rue du); Saint-Nicaise (rue); Fougeret, Marie; Pinson de Menerville, Louis Marie Pomponne (1755-1841); magistrat
    - Contrat de mariage entre Pinson de Menerville et Fougeret, 21 mai 1786; MC/ET/III/1173
      Signatures royales découpées
      contrat de mariage; Fougeret (Mlle); Pinson de Menerville, Louis Marie Pomponne (1755-1841)
  - Minutes. 1786, juin, juin 1786; MC/ET/III/1174
  - Minutes. 1786, juillet, juillet 1786; MC/ET/III/1175
  - Minutes. 1786, août, août 1786; MC/ET/III/1176
  - Minutes. 1786, septembre, septembre 1786; MC/ET/III/1177
  - Minutes. 1786, octobre, octobre 1786; MC/ET/III/1178
  - Minutes. 1786, novembre - 1786, 10 décembre, novembre 1786 - 10 décembre 1786; MC/ET/III/1179
  - Minutes. 1786, 11 décembre - 1786, 30 décembre, 11 décembre 1786 - 30 décembre 1786; MC/ET/III/1180
  - Minutes. 1787, janvier - 1787, février, janvier 1787 - février 1787; MC/ET/III/1181
    - Contrat de mariage entre François Ignace MAIRE demeurant Grande rue du Faubourg Saint-Honoré, paroisse La Madelaine en la Ville l'Evêque, diocèse de Paris, Bourgeois de Paris et Angélique Margueritte Testu, demeurant rue de Verneuil, paroisse de Saint-sulpice, diocèse de Paris., 11 janvier 1787; MC/ET/III/1181
      Mariages à Paris en 1787 (3196 actes), par Delphine Dubois, Sandrine Dumas-Lefaure, Catherine Gauthier, 1994 (base de données migrée: voir contexte dans le Plan d’orientation général - Notaires de Paris, guides thématiques du Minutier).
      Date de création de la notice: 2002
      contrat de mariage; Faubourg-Saint-Honoré (rue du); Verneuil (rue de); Maire, François-Ignace; Testu, Angélique-Margueritte
    - Contrat de mariage entre Claude Jacques FORTIN demeurant rue des Blancs Manteaux, paroisse Saint-Paul, diocèse de Paris, Marchand forain et Claude Saunier, demeurant rue Saint-Jean de Beauvais, paroisse de Saint-Etienne du Mont, diocèse de Paris., 22 janvier 1787; MC/ET/III/1181
      contrat de mariage; Blancs-Manteaux (rue des); Jean-de-Beauvais (rue); Fortin, Claude-Jacques; Saunier, Claude; commerçant; forain
    - Contrat de mariage entre François Marie LEFRANC demeurant rue de l'Epée de Bois, paroisse Saint-Médard, diocèse de Paris, Marchand boucher et Marie Anne Rosalie Louin, deumeurant hors de Paris, paroisse hors de Paris, diocèse non identifié., 25 janvier 1787; MC/ET/III/1181
      contrat de mariage; Lefranc, François-Marie; Louin, Marie-Anne-Rosalie; boucher
    - Contrat de mariage entre Dominique BOURDELAIN demeurant rue de la Grande Truanderie, paroisse Saint-Eustache, diocèse de Paris, Maître clerc et procureur au Parlement et Marie Margueritte Ferry, demeurant rue de la Vieille Draperie, paroisse de Saint-pierre des Arcis, diocèse de Paris., 29 janvier 1787; MC/ET/III/1181
      contrat de mariage; Grande-Truanderie (rue de la); Vieille-Draperie (rue de la); Bourdelain, Dominique; Ferry, Marie-Margueritte
    - Contrat de mariage entre Angélique Louis François LABILLE demeurant rue du Harlay, paroisse Saint-Barthélémy, diocèse de Paris, Marchand orfèvre et joaillier et Louise Julie Jallot, demeurant rue Saint-Honoré, paroisse de Saint-Germain l'Auxerrois, diocèse de Paris., 30 janvier 1787; MC/ET/III/1181
      contrat de mariage; Harlay (rue de); Saint-Honoré (rue); Labille, Angélique-Louis-François; Jallot, Louise-Julie; orfèvre; orfèvre
    - Contrat de mariage entre Robert BERNARD demeurant Vieille rue du Temple, paroisse Saint-Gervais, diocèse de Paris, Coursier dans la banque et Margueritte Françoise Hans, demeurant Vieille rue du Temple, paroisse de Saint-Gervais, diocèse de Paris., 2 février 1787; MC/ET/III/1181
      contrat de mariage; Vieille-du-Temple (rue); Bernard, Robert; Hans, Margueritte-Françoise
    - Contrat de mariage entre Joseph MARIN demeurant rue d'Orléans, paroisse Saint-Jean en Grève, diocèse de Paris, Bourgeois de Paris et Marie Margueritte Prunier, demeurant rue d'Orléans, paroisse de Saint-Jean en Grève, diocèse de Paris., 3 février 1787; MC/ET/III/1181
      contrat de mariage; Orléans (rue d'); Marin, Joseph; Prunier, Marie-Margueritte
    - Contrat de mariage entre Antoine VASSELIN demeurant rue de Bouy, paroisse Sainte Margueritte, diocèse de Paris, et Elisabeth Geneviève Fremont, demeurant rue de Bouy, paroisse de Sainte Margueritte, diocèse de Paris., 5 février 1787; MC/ET/III/1181
      contrat de mariage; Vasselin, Antoine; Fremont, Elisabeth-Geneviève
    - Contrat de mariage entre Antoine Simon HUTAN demeurant rue de la Roquette faubourg Saint-Antoine, paroisse Sainte Margueritte, diocèse de Paris, Fabriquant potier de terre et Marie Anne Delassur, demeurant rue Coquillière, paroisse de Saint-Eustache, diocèse de Paris., 10 février 1787; MC/ET/III/1181
      contrat de mariage; Coquillière (rue); Saint-Antoine (faubourg); Roquette (rue de la); Hutan, Antoine-Simon; Delassur, Marie-Anne; potier
    - Contrat de mariage entre Laurent Grabriel MOULNIER demeurant rue du Figuier, paroisse Saint-Paul, diocèse de Paris, Bourgeois de Paris et Angélique Catherine Liebault de la Neuville, demeurant rue Bourtibourg, paroisse de Saint-Paul, diocèse de Paris., 14 février 1787; MC/ET/III/1181
      contrat de mariage; Figuier (rue du); Moulnier, Laurent-Grabriel; Liebault de La Neuville, Angélique-Catherine
    - Contrat de mariage entre René TRAPET demeurant rue du Faubourg Saint-Honoré, paroisse La Madelaine, diocèse de Paris, Maître peintre et décorateur et Françoise Krettly, deumeurant hors de Paris, paroisse hors de Paris, diocèse de Paris., 16 février 1787; MC/ET/III/1181
      contrat de mariage; Faubourg-Saint-Honoré (rue du); Trapet, René; Krettly, Françoise
    - Contrat de mariage entre Louis WARLLUZEL demeurant Vieille rue du Temple, paroisse Saint-Gervais, diocèse de Paris, Bourgeois de Paris et Marie Josephe Thérèse De Brossard, demeurant Vieille rue du Temple, paroisse de Saint-Gervais, diocèse de Paris., 17 février 1787; MC/ET/III/1181
      contrat de mariage; Vieille-du-Temple (rue); Warlluzel, Louis; Brossard, Marie-Josephe-Thérèse de
  - Minutes. 1787, mars, mars 1787; MC/ET/III/1182
    - Contrat de mariage entre Henry VAVIN demeurant rue de la Harpe, paroisse Saint-Séverin, diocèse de Paris, Architecte, vérificateur des bâtiments de Monsieur frère du Roi et Jeanne Victoire Lionnet, demeurant rue de Bourbon, paroisse de Saint-Sulpice, diocèse de Paris., 1er mars 1787; MC/ET/III/1182
      contrat de mariage; Harpe (rue de la); Vavin, Henry; Lionnet, Jeanne-Victoire; architecte
  - Minutes. 1787, avril, avril 1787; MC/ET/III/1183
    - Contrat de mariage entre Louis Pierre Joseph Pouplin, demeurant hors de Paris, diocèse non identifié, et Marie Margueritte Estard veuve Bertin, demeurant rue du Faubourg Saint-Martin, paroisse de Saint-Laurent, diocèse de Paris., 18 avril 1787; MC/ET/III/1183
      contrat de mariage; Faubourg-Saint-Martin (rue du); Pouplin, Louis-Pierre-Joseph; Estard, Marie-Margueritte; Bertin (veuve)
    - Contrat de mariage entre Charles Frédéric Guillaume Tattet, demeurant rue de Montmartre, paroisse Saint-Eustache, diocèse de Paris, et Adélaïde Henriette Cardonne, demeurant rue Saint-Denis, paroisse de Saint-Eustache, diocèse de Paris., 20 avril 1787; MC/ET/III/1183
      contrat de mariage; Montmartre (rue); Saint-Denis (rue); Tattet, Charles-Frédéric-Guillaume; Cardonne, Adélaïde-Henriette
    - Contrat de mariage entre Roland LETOUR demeurant rue de Bourbon Villeneuve, paroisse Notre-Dame des Bonnes Nouvelles, diocèse de Paris, Bourgeois de Paris et Victoire Honorine Gilles, demeurant rue du Paradis, paroisse de Saint-Jean en Grève, diocèse de Paris., 30 avril 1787; MC/ET/III/1183
      contrat de mariage; Paradis (rue de); Letour, Roland; Gilles, Victoire-Honorine